臺灣高等法院臺南分院刑事裁定              九十一年度抗字第一四五號      Ｇ
      抗  告  人
      即聲請人    甲  ○  ○
右抗告人因妨害自由等案件，對於臺灣嘉義地方法院九十年度聲再字第十一號中華民
國九十一年三月二十六日第一審裁定，提起抗告，本院裁定如左：
      主      文
抗告駁回。
      理      由
一、抗告意旨如抗告狀所載（如附件）。
二、按刑事訴訟法第四百二十條第一項第六款規定之「確實之新證據」，係指就該新
    證據之本身作形式上觀察，毋須經調查程序，顯然可認為足以動搖原確定之判決
    （參照最高法院四十年臺抗字第二號判例）。如係聲請傳訊證人，或係他人事後
    追述當時見聞之空洞言詞，或係事後任意由人出具一張證明書證明受判決人以前
    所為有利之主張係屬實在，而不足以推翻原確定判決所憑之證據者，均非上開所
    謂「確實之新證據」（參照最高法院四十一年臺抗字第一號、三十三年抗字第七
    十號、四十九年臺抗字第七二號判例）。又同法第四百二十條第一項第六款規定
    之「發現」，係指該項證據判決當時已經存在，事實審法院於判決前因未經發現
    ，不及調查斟酌，至其後始行發現者而言，若判決前已經當事人提出或聲請調查
    之證據，經原法院捨棄不採者，即非該條款所謂發現之新證據，不得據為聲請再
    審之原因（參照最高法院二十八年臺抗字第八號判例）。
二、經查，原審以（一）抗告人即聲請人甲○○據以提出之新證據即證人李文彬而聲
    請再審部分，該部分業經原審法院於九十年八月二十八日，以九十年度聲再字第
    八號裁定，認其聲請再審為無理由，予以裁定駁回，嗣經本院於九十年十月十二
    日，以九十年度抗字第三二三號駁回抗告確定等情，業經原審法院調閱前揭卷宗
    查明屬實，依刑事訴訟法第四百三十四條第二項之規定，抗告人再就同一原因，
    聲請再審自有違背程序。（二）１、抗告人所提出之原審法院八十六年度訴字第
    四六五號判決書、本院八十七年度聲字第四五四號裁定書、臺灣嘉義地方法院檢
    察署八十六年度偵字第四０五七號起訴書各一份，乃係抗告人經原審法判決有罪
    之判決書、起訴書，及嗣經與他案件經判決徒刑確定之定應執行刑之裁定書，核
    均與前揭刑事訴訟法第四百二十條第一項第六所定之情形不相符合，故抗告人以
    前揭起訴書、判決書、裁定書為證據，聲請再審，自無理由。２、抗告人所提出
    之張惜金之驗傷診斷書一份及抗告人之驗傷診斷書二份，前者，係上開案件中告
    訴人張惜金告訴抗告人之證據，此核與前揭所謂之新證據，自有所不符，是抗告
    人援此為聲請再審之證據，亦與前揭規定不符。而後者之驗傷診斷書二份，則係
    由臺灣省立嘉義醫院於八十六年五月二十七日，新陽醫院於八十六年六月十七日
    所分別出具給抗告人等情，此有該診斷書在卷可按。至於原審法院八十六年度訴
    字第四六五號判決，係遲至八十六年八月十九日為之，此觀抗告人所檢附之判決
    書自明，是該二份驗傷診斷書，既早於八十六年六月十七日為抗告人所收執，自
    與「法院於判決前因未經發現，不及調查斟酌，至其後始行發現者」有違，況再
    就該驗傷診斷書形式觀之亦非顯然可認為足以動搖原確定之判決，是抗告人以該
    二份驗傷診斷書為證據，聲請再審，自與法律之規定不合，而依刑事訴訟法第四
    百三十三條、第四百三十四條規定裁定抗告人再審之聲請駁回，認事用法並無違
    誤。抗告人提起抗告，為法律上不應准許或為無理由，應予駁回。
三、據上論斷，應依刑事訴訟法第四百十一條、第四百十二條，裁定如主文。
中    華    民    國      九十一      年      五      月      卅一      日
                                  臺灣高等法院臺南分院刑事第二庭
                                      審判長法官  游    明    仁
                                            法官  蘇    重    信
                                            法官  陳    清    溪
右正本證明與原本無異。
如不服本裁定應於送達後五日內向本院提出抗告狀。
                                      法院書記官  趙    玲    瓏
中    華    民    國      九十一      年      六      月      三        日
